臺灣高等法院刑事判決　　　　　　　　94年度上訴字第1216號
　　上　訴　人
　　即　被　告　甲○○
上列上訴人因毒品危害防制條例案件，不服臺灣板橋地方法院94
年度訴字第147號，中華民國94年3月18日第一審判決（起訴案號
：臺灣板橋地方法院檢察署93年度毒偵字第5466號），提起上訴
，本院判決如下：
    主  文
上訴駁回。
    事  實
一、甲○○前曾因妨害自由案件，於民國89年10月4 日，經臺灣
    臺北地方法院以89年度訴緝字第154 號刑事判決判處有期徒
    刑8 月，89年11月2 日判決確定，刑期起算日期為90年3 月
    29日，指揮書執行完畢日期為90年8 月20日 (羈押折抵 100
    日)， 於90年8 月21日因徒刑執行完畢出監 (構成累犯) 。
    又前因施用毒品案件，經強制戒治、停止強制戒治後交付保
    護管束，並於90年9 月4 日保護管束期滿，由臺灣臺北地方
    法院檢察署檢察官於91年4 月24日，以91年度戒毒偵字第83
    號為不起訴處分確定。嗣其於5 年內之92年5 月21日18時許
    ，為警採尿前89小時30分，施用第二級毒品安非他命，經臺
    灣板橋地方法院檢察署檢察官於93年6 月16日以93年度毒偵
    緝字第246號聲請簡易判決處刑，嗣經原審於93年6月30日以
    93年度簡字第2937號刑事判決判處有期徒刑6月確定，於93
    年10月24日入監服刑，於94年4月20日出監。詎仍不知悛悔
    ，明知海洛因及安非他命經現行之毒品危害防制條例列為第
    一級毒品及第二級毒品，不得施用，仍基於施用海洛因及安
    非他命之犯意，於93年10月24日17時10分許 (起訴書漏載17
    時10分許)為警採尿前回溯26及96小時內之某時點，在臺北
    縣中和市○○街143巷45弄4之2號住處，分別施用第一級毒
    品海洛因及第二級毒品安非他命，嗣經警於同年10月24日16
    時10分許，在臺北縣中和市○○路319號查獲，而循線偵悉
    上情。
二、案經臺北縣政府警察局樹林分局報請臺灣板橋地方法院檢察
    署檢察官偵查起訴。
    理  由
一、查被告對其於上開事實欄所載時地施用第一級毒品海洛因及
    第二級毒品安非他命之犯行，迭於原審偵審中坦承不諱 (
    詳參臺灣板橋地方法院檢察署93年度毒偵字第5466號偵查卷
    第26頁、原審94年3月4日審判筆錄)，且其為警採集之尿液
    經送臺灣檢驗科技股份有限公司以酵素免疫分析法及氣相層
    析質譜儀法檢驗結果，確呈鴉片類及安非他命類陽性反應，
    亦有該公司93年11月5日濫用藥物尿液檢驗報告一紙在卷可
    稽。按海洛因經注射或吸入人體後，約百分之80於24小時內
    自尿中排出，一般而言，尿液中能否驗出嗎啡陽性反應與其
    投與量、投與途徑、採尿時間、個人體質及檢測方法之靈敏
    度有關，國外曾有文獻報導注射6毫克之海洛因鹽酸鹽，其
    代謝物嗎啡之平均可檢出時限約為26小時，業經行政院衛生
    署藥物食品檢驗局於81年9月8日以藥檢壹字第8114885號函
    述綦詳。又甲基安非他命經口服投與後約百分之70於24小時
    內自尿中排出，約百分之90於96小時內自尿中排出，由於甲
    基安非他命成分之檢出與其投與方式、投與量、個人體質、
    採尿時間與檢測儀器之精密度等諸多因素有關，因此僅憑尿
    液中呈安非他命陽性反應，並無法確實推算吸食時間距採集
    時間之長短，惟依上述資料推斷，最長可能不會超過4日，
    亦有行政院衛生署藥物食品檢驗局81年2月8日 (81)藥檢一
    字第0011 56號函可按。又目前之尿液檢體毒品反應鑑驗方
    法，以氣相層析質譜儀分析法最為精確，茲經以該方法鑑驗
    出被告尿液確有鴉片類及安非他命類反應，自可確信被告於
    93 年10月24日17時10分許，經警查獲採得被告尿液檢體前
    ，約分別於26小時、96小時內之某時，其各有施用第一級毒
    品海洛因及第二級毒品安非他命之行為。足徵被告前揭不利
    於己之自白，核與事實相符，應可採信。被告上揭施用第一
    級毒品海洛因及施用第二級毒品安非他命之罪證明確，犯行
    均堪認定，應依法論科。
二、核被告所為，係犯毒品危害防制條例第10條第1項之施用第
    一級毒品罪及同條第2項之施用第二級毒品罪。其於施用第
    一、二級毒品海洛因、安非他命前後非法持有第一、二級毒
    品海洛因、安非他命之低度行為，應為施用第一、二級毒品
    海洛因、安非他命之高度行為所吸收，均不另論罪。其所犯
    施用第一級毒品、施用第二級毒品罪，犯意各別，構成要件
    互殊，應分論併罰。又被告曾於89年間因妨害自由案件，經
    臺灣臺北地方法院判處有期徒刑8月確定，於90年8月21日執
    行完畢出監，此有刑案資料查註紀錄表附偵查卷、本院被告
    前案紀錄表附卷足參，其於5年內再犯有期徒刑以上之上述
    二罪，均應依累犯之規定，加重其刑。原審本同上之見解，
    適用毒品危害防制條例第10條第1項、第2項，刑法第11條前
    段、第47條、第51條第5款，審酌被告犯罪動機、目的、手
    段、前已二犯施用毒品罪之相同前科素行，仍無法斷絕毒癮
    而再犯本案之罪，惟其施用毒品，對於他人之法益尚無直接
    之侵害，且其犯後坦承犯行等一切情狀，分別對被告所犯施
    用第一級毒品量處有期徒刑十月、施用第二級毒品量處有期
    徒刑七月，並定其應執行刑為有期徒刑一年四月，認事用法
    均無不合，量刑亦無不當，被告具狀提出上訴，未具理由，
    空言不服原判決為無理由，應予駁回。
三、被告經合法傳喚無正當理由不到庭，不待其陳述逕行判決。
據上論斷，應依刑事訴訟法第368條、第371條判決如主文。
本案經檢察官黃東焄到庭執行職務。
中　　華　　民　　國　　94　　年　　5 　　月　　24　　日
                  臺灣高等法院刑事第二庭
                      審判長法  官  蔡  長  溪
                            法  官  林  俊  益
                            法  官  楊  貴  志
以上正本證明與原本無異。
施用第一級毒品部分如不服本判決，應於收受送達後十日內向本
院提出上訴書狀，其未敘述上訴之理由者並得於提起上訴後十日
內向本院補提理由書（均須按他造當事人之人數附繕本）。
其他部分不得上訴。
                            書記官  黃  德  煌
中　　華　　民　　國　　94　　年　　5 　　月　　24　　日
附錄：本案論罪科刑法條全文
毒品危害防制條例第10條
施用第 1 級毒品者，處六月以上五年以下有期徒刑。
施用第 2 級毒品者，處三年以下有期徒刑。
